臺灣高等法院刑事判決　　　　　　　　　　　　　九十三年度上訴字第二二四三號
　　上　訴　人
　　即　被　告　甲○○
右上訴人因毒品危害防制條例案件，不服臺灣板橋地方法院九十三年度訴字第九四五
號，中華民國九十三年六月三十日第一審判決（起訴案號：臺灣板橋地方法院檢察署
九十三年度核退毒偵字第一一三號及移送併辦案號：九十三年度毒偵字第二一一八號
），提起上訴，本院判決如左：
    主  文
原判決撤銷。
甲○○連續施用第一級毒品，累犯，處有期徒刑壹年。
扣案之第一級毒品海洛因壹包（淨重壹點捌玖公克），沒收銷燬之；扣案之注射針筒
壹支，沒收。
    事  實
一、甲○○曾於民國八十八年間，因施用第一級毒品案件，經臺灣桃園地方法院依臺
    灣桃園地方法院檢察署檢察官之聲請，裁定送勒戒處所觀察、勒戒，經勒戒結果
    ，被判定有繼續施用毒品傾向，經同院依同署檢察官之聲請，裁定令入戒治處所
    施以強制戒治壹年確定，執行戒治滿三個月後，戒治所認已無繼續戒治之必要，
    經同院裁定停止戒治並付保護管束，嗣又經同院依檢察官之聲請裁定撤銷停止戒
    治，再入戒治處所施以強制戒治，於九十年三月二十三日執行完畢，同年四月八
    日，經同署檢察官以九十年度戒偵字第三一六號不起訴處分確定。九十年間，甲
    ○○又因犯施用第一級毒品罪及施用第二級毒品罪，經臺灣板橋地方法院判處有
    期徒刑捌月、陸月，定應執行刑有期徒刑壹年壹月確定，九十二年十一月三十日
    縮刑執行完畢。甲○○猶不知悛悔，明知海洛因屬毒品危害防制條例規定禁止持
    有、施用之第一級毒品（下簡稱：海洛因），竟基於施用海洛因之概括犯意，於
    九十三年一月下旬某日起迄同年五月二十二日二十三時止，連續在其臺北縣鶯歌
    鎮○○街十二巷五號二樓住處及位於桃園縣桃園市○○路之某加油站廁所等地，
    以將海洛因放入內有液體之注射針筒內再施打於手臂血管處之方式，先後施用海
    洛因多次，平均一日施用一至二次，嗣於九十三年一月三十日凌晨一時十分許，
    在臺北縣三峽鎮○○路三六號前，為警查獲其持有海洛因一包（驗後餘淨重一點
    八九公克），並扣得該包海洛因，復於當日凌晨一時五十五分許至二時二十五分
    許之警詢中，經警徵得甲○○之同意採取其尿液，經送鑑定結果，證實呈嗎啡陽
    性反應。同年三月九日二十一時三十分許，在桃園市○○路與復興路交岔路口，
    又為警查獲甲○○持有屬其所有供其施用海洛因用之注射針筒一支，嗣於翌（十
    ）日七時許至八時許之警詢中，經警徵得甲○○之同意採取其尿液，經送鑑定結
    果，證實呈嗎啡陽性反應，再於九十三年五月二十二日二十三時許，經警採尿，
    經送鑑定結果，證實呈嗎啡陽性反應而查獲。
二、案經臺北縣政府警察局三峽分局報由臺灣板橋地方法院檢察署檢察官偵查起訴，
    及桃園縣政府警察局桃園分局報由臺灣桃園地方法院檢察署檢察官呈由臺灣高等
    法院檢察署令轉臺灣板橋地方法院檢察署檢察官移送併辦及該署移送本院併辦（
    九十三年度毒偵字第二四二五號、二七九六號） 。
    理  由
一、被告甲○○對其右揭施用海洛因之事實，於警訊、偵查、原審坦承不諱，而被告
    於九十三年一月三十日凌晨一時五十五分許至二時二十五分許及於同年三月十日
    七時許至八時許、九十三年五月二十二日二十三時五十三分許、同年月二十三日
    二時二十九分至四十八分間之警詢中，經警徵得被告同意採取之尿液，經分別送
    臺灣檢驗科技股份有限公司、桃園縣衛生局檢驗，鑑驗結果，均確呈嗎啡陽性反
    應之事實，亦有臺灣檢驗科技股份有限公司濫用藥物尿液檢驗報告及桃園縣衛生
    局不法藥物尿液檢定書附卷足憑，復有扣案之海洛因粉末一包（驗後餘淨重一點
    八九公克）、已使用之注射針筒一支可資佐證。又被告本案第一次被查獲扣案之
    粉末一包，經送鑑定結果，證實確含海洛因成分之事實，亦有法務部調查局九十
    三年三月八日調科壹字第０六０００七九七六號鑑定通知書一份在卷可考，本件
    事證明確，被告之犯行堪以認定。
二、按海洛因屬於毒品危害防制條例第二條第二項第一款規定之第一級毒品。核被告
    施用海洛因之行為，均係犯毒品危害防制條例第十條第一項之施用第一級毒品罪
    。被告先後多次施用海洛因犯行，時間緊接，手法雷同，觸犯犯罪構成要件相同
    之罪名，顯係基於概括犯意反覆實施，為連續犯，依刑法連續犯之規定論以一罪
    並加重其刑，被告施用海洛因時之持有海洛因行為，為高度之施用行為所吸收，
    不另論罪。公訴人起訴書雖僅論及被告於九十三年一月三十日經警採尿前二十六
    小時內某時點之一次施用海洛因犯行，而未論及被告本案其他施用海洛因行為，
    惟被告其他部分之施用海洛因犯行，既與原起訴並成罪之同類施用毒品犯行，有
    連續犯之裁判上一罪之關係，為起訴效力所及，法院自得一併審理。查被告曾於
    九十年間，因犯施用第一級毒品罪及施用第二級毒品罪，經臺灣板橋地方法院判
    處有期徒刑捌月、陸月，定應執行刑有期徒刑壹年壹月確定，九十二年十一月三
    十日縮刑執行完畢，有被告全國前案紀錄表、臺灣板橋地方法院檢察署刑案資料
    查註紀錄表各一份在卷可考，五年以內再犯有期徒刑以上之本罪，為累犯，依刑
    法累犯之規定，加重其刑。
三、原審認被告甲○○所犯事證明確，予以論罪科刑，固非無見，惟就臺灣板橋地方
    法院檢察署以九十三年度毒偵字第二四二五號、二七九六號移送併辦之前揭部分
    不及審酌，尚有未合，被告空言上訴未具理由，其上訴為無理由，惟原判決既有
    前揭可議之處，自應由本院予以撤銷改判，爰審酌被告有施用毒品犯罪之前科，
    且曾因施用毒品案件，先後經送觀察、勒戒、戒治，有卷附之臺灣桃園地方法院
    檢察署九十年度戒偵字第三一六號不起訴處分書、臺灣板橋地方法院檢察署全國
    施用毒品案件紀錄表、前案紀錄表、查註紀錄表各一份在卷可憑，其猶不知悛悔
    ，再為本件之犯行，被告本件犯罪屬自損犯性質，及被告犯後之態度等一切情狀
    ，量處如主文所示之刑。扣案之被告持有之海洛因一包（驗後餘淨重一點八九公
    克）屬第一級毒品，依毒品危害防制條例第十八條第一項前段規定，宣告沒收銷
    燬之。扣案之已使用之注射針筒一支，屬被告所有且供其施用海洛因之用（因可
    為其他用途使用，尚非屬專供施用毒品之器具），為被告自承在卷，依刑法第三
    十八條第一項第二款之規定，宣告沒收，至公訴人移送併辦所指之扣案之裝有毒
    品海洛因（淨重○．一公克）之注射計筒一支，係被告於九十三年五月二十二日
    二十三時五十分許，在台北縣三峽鎮○○路○段四十八號三峽分局刑事組內，被
    警方於其所拿要給拘留所內之林易昌吃之炒麵內查獲，有被告之筆錄可稽（見九
    十三年度毒偵字第二四二五號卷第四頁背面、第五頁），被告有無轉讓第一級毒
    品之情事，應由檢察官另行處理，該查扣之注射計筒一支尚與本案無關，不得在
    本案宣告沒收。
四、被告經合法傳喚，無正當理由不到庭，爰不待其陳述逕行判決。
據上論據，應依刑事訴訟法第三百六十九條第一項前段、第三百七十一條、第三百六
十四條、第二百九十九條第一項前段，毒品危害防制條例第十條第一項、第十八條第
一項前段，刑法第十一條前段、第五十六條、第四十七條、第三十八條第一項第二款
判決如主文。
本案經檢察官陳文禮到庭執行職務。
中　　　華　　　民　　　國　　　九十三　　　年　　十一　　月　　二十三　日
                              臺灣高等法院刑事第十七庭
                                  審判長法  官  陳 正 雄
                                        法  官  杜 惠 錦
                                        法  官  許 宗 和
右正本證明與原本無異。
如不服本判決，應於收受送達後十日內向本院提出上訴書狀，其未敘述上訴之理由者
並得於提起上訴後十日內向本院補提理由書（均須按他造當事人之人數附繕本）。
                                        書記官  沈 秀 容
中　　　華　　　民　　　國　　　九十三　　　年　　十一　　月　　二十九　日
附錄：本案論罪科刑法條全文
毒品危害防制條例第十條第一項
施用第一級毒品者，處六月以上五年以下有期徒刑。
